臺灣屏東地方法院民事裁定　　　　　 110年度消債更字第41號
聲　請　人
即 債務 人　施乃華即施佑蓉


代　理　人　謝建智律師
上列當事人因消費者債務清理事件聲請更生，本院裁定如下：
    主  文
債務人施乃華即施佑蓉自民國110 年10月12日中午12時起開始更
生程序。
命司法事務官進行本件更生程序。
    理  由
一、按債務人不能清償債務或有不能清償之虞；且無擔保或無優
    先權之本金及利息債務總額未逾新臺幣（下同）1,200 萬元
    者，於法院裁定開始清算程序或宣告破產前，得向法院聲請
    更生；又法院開始更生程序之裁定，應載明其年、月、日、
    時，並即時發生效力，復為消債條例第3 條、第42條第1 項
    、第45條第1 項所明定。次按法院裁定開始更生或清算程序
    後，得命司法事務官進行更生或清算程序，必要時得選任律
    師、會計師或其他適當之自然人或法人一人為監督人或管理
    人，消債條例第16條第1 項亦有明文。
二、本件聲請意旨略以：聲請人積欠債務達470,949 元，有不能
    清償之情事，曾於110 年3 月間依消債條例向最大債權銀行
    中國信託商業銀行股份有限公司請求共同協商債務清償方案
    ，惟協商不成立。且聲請人無擔保或無優先權之債務總額未
    逾1,200 萬元，復未經法院裁定開始清算程序或宣告破產，
    爰依法聲請更生等語。
三、聲請人所主張之上開事實，業據其提出與所述相符之財團法
    人金融聯合徵信中心當事人查詢個人資料（信用報告）回覆
    書、財政部南區國稅局106 至108 年度綜合所得稅各類所得
    資料清單及全國財產稅總歸戶財產查詢清單、財產及收入狀
    況說明書、債權人清冊及勞工保險被保險人投保資料表等件
    為證，並有本院調解程序筆錄可參。經查：
㈠、關於聲請人現在收入部分，聲請人現任職於竹之沐足湯屋，
    每月收入26,000元，有薪資袋可參，堪信屬實。至聲請人現
    在支出部分，聲請人主張其每月必要支出24,500元，惟未提
    出全部單據供本院審酌，應依消債條例第64條之2 第1 項規
    定，以110 年衛生福利部公告臺灣省每人每月最低生活費之
    1.2 倍即15,946元為計算基準。又聲請人育有未成年之子，
    現年9 歲，其107 、108 年無所得，名下無財產，現仍在學
    ，有戶籍謄本、在學證明書可參，且經本院調取稅務電子閘
    門網路資料查詢表核閱無誤，堪認有受聲請人扶養之必要。
    而上開扶養義務人應由聲請人及其配偶共同負擔，是依消債
    條例第64條之2 第2 項規定，以上開最低生活費1.2 倍計算
    ，聲請人應負擔之扶養費為7,973 元（計算式：15,946÷2
    ＝7,973 ），則聲請人主張低於上開金額之扶養費4,500 元
    ，亦足採信。
㈡、基上，聲請人每月收入扣除必要支出費用後，僅餘5,554 元
    （計算式：26,000－15,946－4,500 ＝5,554 ）。至聲請人
    名下固有全球人壽保險股份有限公司、國泰人壽保險股份有
    限公司之保單，有上開公司保單投保證明、保單帳戶價值一
    覽表可稽，惟本院審酌上開保單未解約前尚無法用以清償。
    而聲請人積欠之無擔保及無優先權債務本金至少已達499,63
    9 元，亦有前引聯徵中心資料可考，若加計利息則顯然更高
    ，堪認聲請人確有不能清償債務或有不能清償之虞之情形，
    而有更生之原因。此外，復查無聲請人有消費者債務清理條
    例第6 條第3 項、第8 條或第46條各款所定駁回更生聲請之
    事由存在，則聲請人聲請更生，應屬有據。
四、綜上，聲請人聲請更生，為有理由，依首開法條規定，爰裁
    定如主文第一項所示，並命司法事務官進行本件更生程序。
中    華    民    國   110    年    10    月    12    日
                  民事庭  法  官  曾吉雄
上為正本係照原本作成。
不得抗告。
中    華    民    國   110    年    10    月    12    日
                          書記官  潘豐益